臺灣臺中地方法院刑事判決
                                     110年度易字第1204號
公  訴  人  臺灣臺中地方檢察署檢察官
被      告  何俊霖



上列被告因詐欺案件，經檢察官提起公訴（110年度偵緝字第306
號），被告於準備程序中就被訴事實為有罪之陳述，經告知簡式
審判程序之旨，並聽取當事人之意見後，經本院合議庭裁定由受
命法官獨任進行簡式審判程序，判決如下：
    主  文
何俊霖犯如附表所示之罪，各處如附表所示之刑及沒收。應執行
有期徒刑柒月，如易科罰金，以新臺幣壹仟元折算壹日。
    犯罪事實
一、何俊霖於民國109年2月底某日，透過網路交友軟體結識喻咨
    華後，竟各別起意，分別為下列行為：
  ㈠何俊霖前於109年1月間，向張哲誠承租臺北市○○區○○○
    路0段000巷00弄00號10樓之5房屋，約定每月租金新臺幣（
    下同）3萬6千元，嗣因無力支付房租，竟意圖為自己不法
    之所有，基於詐欺得利之犯意，於109年3月27日上午9時30
    分許，以通訊軟體傳微信（起訴書誤載為LINE，應予更正）
    送訊息向喻咨華佯稱：購買衣物現金不足云云，向喻咨華借
    款3萬6千元，並提供不知情張哲誠之女張硯涵申設之上海商
    業銀行內湖分行帳號00000000000000號帳戶（下稱前揭上海
    商銀帳戶）予喻咨華作為轉帳之帳戶，致喻咨華因而陷於錯
    誤，於同日上午10時43分許，以自動櫃員機轉帳3萬6千元至
    前揭上海商銀帳戶，何俊霖因此獲得免於支付1個月房租之
    不法利益。
  ㈡何俊霖另因詐欺案件，經臺灣臺北地方檢察署（下稱臺北地
    檢署）於109年3月31日以109年北檢欽偵霜緝字第001023號
    發佈通緝，嗣為警緝獲並解送臺北地檢署，經該署檢察官諭
    知具保保證金7萬元，何俊霖聯繫友人彭百材（起訴書誤載
    為彭百才，應予更正）於109年4月6日到場代為繳納保證金7
    萬元，詎何俊霖為償還前開款項，竟意圖為自己不法之所有
    ，基於詐欺取財之犯意，於109年4月28日，以微信傳送訊息
    向喻咨華佯稱：因涉嫌酒後駕車案件，需借款10萬元辦理交
    保及相關費用事宜，並表示將於109年5月10日返還所有借款
    云云，致喻咨華因而陷於錯誤，於109年4月28日晚間，在臺
    中市○區○○○路0段00號之川原癡燒肉店，交付現金10萬
    元與何俊霖。嗣何俊霖未償還款項，喻咨華屢經催討未獲置
    理，始知受騙，乃報警處理，經警循線查悉上情。
二、案經喻咨華訴由臺中市政府警察局第二分局報告臺灣臺中地
    方檢察署檢察官偵查起訴。
    理  由
一、本案被告何俊霖所犯，非死刑、無期徒刑、最輕本刑為3年
    以上有期徒刑之罪，或高等法院管轄第一審之案件，被告於
    本院準備程序中，就前揭被訴事實為有罪之陳述，經受命法
    官告以簡式審判程序之旨，並聽取被告及公訴人之意見後，
    本院認無不得或不宜改依簡式審判程序進行之處，爰依刑事
    訴訟法第273條之1第1項、第284條之1規定，經合議庭評議
    後，裁定本案由受命法官獨任進行簡式審判程序，是本案之
    證據調查，依刑事訴訟法第273條之2規定，不受同法第159
    條第1項、第161條之2、第161條之3、第163條之1及第164條
    至第170條規定之限制，合先敘明。
二、上開犯罪事實，業據被告於本院準備程序及審理時，均坦承
    不諱，復有證人即告訴人喻咨華於警詢、偵查；證人張硯涵
    於警詢時之陳述、證述在卷可證，並有告訴人喻咨華所提出
    其與被告於109年3月27日之微信對話內容、轉帳交易明細截
    圖、前揭上海商銀帳戶交易明細、證人張硯涵提出之房屋租
    賃契約書影本、告訴人喻咨華提出其與被告於109年4月28日
    之微信對話內容、通緝簡表、交保資料簡表、臺中地檢署辦
    案公務電話紀錄表在卷可證。足認被告之自白與事實相符，
    堪以認定。本案事證明確，被告前揭犯行均洵堪認定，皆應
    予依法論科。
三、論罪科刑：
  ㈠按刑法第339條第1、2項分別規定詐欺取財罪及詐欺得利罪，
    前者之行為客體係指財物，後者則指取得債權、免除債務、
    延期履行債務或提供勞務等財物以外之財產上不法利益（最
    高法院86年度台上字第3534號判決參照）。
  ㈡核被告就犯罪事實一、㈠所為，係犯刑法第339條第2項之詐欺
    得利罪；就犯罪事實一、㈡所為，係犯刑法第339條第1項之
    詐欺取財罪。
  ㈢被告所犯詐欺得利罪、詐欺取財罪間，犯意各別，行為互殊
    ，應予分論併罰。
  ㈣爰審酌被告正值青壯，不思以正當途徑獲取所需，竟以上開
    方式詐欺得利、詐欺取財，實屬可責，應予非難，並衡酌被
    告犯罪之動機、目的、手段、犯罪後已坦承犯行之犯後態度
    ，惟未與告訴人喻咨華和解或調解成立，亦未賠償告訴人喻
    咨華，及告訴人喻咨華所受之損害情形，兼衡被告之教育智
    識程度、生活狀況、素行品行等一切情狀，分別量處如主文
    所示之刑，並諭知易科罰金之折算標準。並衡酌被告所犯各
    罪侵害法益之異同、對侵害法益之加重效應及時間、空間之
    密接程度，而為整體評價後，定其應執行之刑及諭知易科罰
    金之折算標準如主文所示。
四、沒收部分：
  ㈠被告就犯罪事實一、㈠犯罪所得之財產上利益（即獲得免於支
    付1個月房租）為3萬6千元；就犯罪事實一、㈡犯罪所得為10
    萬元，均未扣案，且未實際合法發還告訴人喻咨華，本院酌
    以如宣告沒收，並查無刑法第38條之2第2項過苛調節條款之
    適用，是應依刑法第38條之1第1項前段、第3項規定，於被
    告所犯各罪項下，宣告沒收之，於全部或一部不能沒收或不
    宜執行沒收時，追徵其價額。
  ㈡以上宣告多數沒收部分，依刑法第40條之2第1項規定，併執
    行之。
據上論斷，應依刑事訴訟法第273條之1第1項、第299條第1項前
段，刑法第339條第1項、第2項、第41條第1項前段、第51條第5
款、第38條之1第1項前段、第3項、第40條之2第1項，刑法施行
法第1條之1第1項，判決如主文。
本案經檢察官陳旻源提起公訴，檢察官宋恭良到庭執行職務。
中　　華　　民　　國　 110　　年　　9 　　月　　3 　　日
                  刑事第六庭    法  官  黃佳琪
以上正本證明與原本無異。
如不服本判決，應於送達判決後20日內向本院提出上訴書狀，並
應敘述具體理由；其未敘述上訴理由者，應於上訴期間屆滿後20
日內向本院補提理由書（均須按他造當事人之人數附繕本）「切
勿逕送上級法院」。
告訴人或被害人對於判決如有不服具備理由請求檢察官上訴者，
其上訴期間之計算係以檢察官收受判決正本之日期為準。
                                書記官  顏偉林
中　　華　　民　　國　 110　　年　　9 　　月　　3 　　日

附表：

編號 犯罪事實 罪刑 沒收 １ 犯罪事實 一、㈠ 何俊霖犯詐欺得利罪，處有期徒刑參月，如易科罰金，以新臺幣壹仟元折算壹日。 未扣案之犯罪所得新臺幣參萬陸仟元沒收，於全部或一部不能沒收或不宜執行沒收時，追徵其價額。 ２ 犯罪事實 一、㈡ 何俊霖犯詐欺取財罪，處有期徒刑伍月，如易科罰金，以新臺幣壹仟元折算壹日。 未扣案之犯罪所得新臺幣壹拾萬元沒收，於全部或一部不能沒收或不宜執行沒收時，追徵其價額。 



附錄論罪科刑法條：
中華民國刑法第339條意圖為自己或第三人不法之所有，以詐術
使人將本人或第三人之物交付者，處5年以下有期徒刑、拘役或
科或併科50萬元以下罰金。以前項方法得財產上不法之利益或使
第三人得之者，亦同。前2項之未遂犯罰之。